臺灣臺中地方法院民事判決
111年度中簡字第115號
原  告  劉鎂慧
被  告  張允亮
                (另案在法務部○○○○○○○○○執行中)
上列當事人間損害賠償事件，本院於民國111年2月23日言詞辯論
終結，判決如下：
    主      文
被告應給付原告新臺幣44萬元，及自民國110年10月8日起至清償
日止，按年息5%計算之利息。
本判決得假執行。但被告如於假執行程序實施前，以新臺幣44萬
元為原告預供擔保，得免為假執行。
    事實及理由
一、原告主張：原告於民國107年4月16日上午9時許，在臺中市○
    區○○街0段000號2樓之1住處，接獲被告所屬詐騙集團電話，
    佯稱其為陳警官，因原告申辦之中華郵政股份有限公司臺中
    何厝郵局帳號0000000-0000000號帳戶(下稱系爭帳戶)遭人
    盜領，必須將金融卡交付警方協助調查云云，致原告信以為
    真，陷於錯誤，依照指示騎乘車牌號碼000-000號機車，前
    往臺中市北區陝西四街及華美街交岔路口，先將機車
    停放在人行道上，並將系爭帳戶金融卡(上面寫有密碼)及書
    寫姓名之紙條放置在機車置物箱內，隨即由被告所屬詐欺集
    團內成員取走，並交由被告及另詐騙集團成員江威俊提領系
    爭帳戶內存款44萬元，爰本於侵權行為之法律關係，請求判
    決如主文第1項所示，並陳明願供擔保，請准宣告假執行。
二、被告則以：錢不是我領的，我沒有拿到錢等語置辯，請求駁
    回原告之訴，並陳明如受不利判決，願供擔保，請准宣告免
    為假執行。
三、數人共同不法侵害他人之權利者，連帶負損害賠償責任。不
    能知其中孰為加害人者亦同，民法第185條第1項定有明文。
    而數人共同不法侵害他人之權利者，對於被害人所受損害，
    所以應負連帶賠償責任，係因數人之行為共同構成違法行為
    之原因或條件，因而發生同一損害，具有行為關連共同性之
    故，有最高法院85年度台上字第139號民事裁判可參。被告
    所犯本件犯行，業經本院於110年9月30日以110年度訴緝字
    第33號刑事判決(下稱系爭刑事判決)判處被告有期徒刑1年5
    月確定，經本院依職權調閱系爭刑事判決電子卷證查對無訛
    。且被告於系爭刑事判決中已被訴事實均為有罪之陳述，是
    原告主張遭被告所屬詐騙集團詐騙44萬元之事實，堪信為真
    實，則被告與所屬詐騙集團成員間，彼此有犯意聯絡及行為
    分擔，均為共同侵權行為人，依上開說明，對原告遭詐騙44
    萬元，應負連帶賠償責任。被告上開所辯，不足採信。從而
    ，原告依侵權行為之法律關係，請求判決如主文第1項所示
    ，為有理由，應予准許。
四、本件係就民事訴訟法第427條第1項訴訟適用簡易程序為被告
    敗訴之判決，爰依民事訴訟法第389條第1項第3款規定，依
    職權宣告假執行。原告陳明願供擔保請准宣告假執行，僅係
    促使本院職權發動，毋庸為准駁之諭知。被告陳明願供擔保
    聲請免為假執行之宣告，經核與規定相符，爰酌定相當擔  
    保金額准許之。
五、本件因係由刑事庭移送前來之刑事附帶民事訴訟，依刑事訴
    訟法第505條第2項之規定，免納裁判費用，因本件無訴訟費
    用之支出，爰不就訴訟費用之負擔為裁判之諭知，末此敘明
    。
中　　華　　民　　國　　111 　年　　3 　　月　　30　　日
                  臺中簡易庭  法　官  劉正中
以上為正本係照原本作成。
如不服本判決，應於送達後20日內，向本院提出上訴狀並表明上
訴理由，如於本判決宣示後送達前提起上訴者，應於判決送達後
20日內補提上訴理由書（須附繕本）。如委任律師提起上訴者，
應一併繳納上訴審裁判費。
中　　華　　民　　國　　111 　年　　3 　　月　　30　　日
                              書記官  江婉君